臺灣屏東地方法院刑事判決　　　　　　　　　　　　　九十一年度易字第五六九號
　　被　　　告　甲○○
　　被　　　告　乙○○
右列被告等因傷害等案件，經檢察官提起公訴（九十一年度偵字第四一九號），本院
判決如左：
     主  文
甲○○傷害人之身體，處拘役參拾日，如易科罰金，以參佰元折算壹日。
乙○○傷害人之身體，處拘役參拾日，如易科罰金，以參佰元折算壹日。扣案鐵條一
支沒收；又損壞他人汽車之板金，足以生損害於他人，處罰金貳仟元，如易服勞役，
以參佰元折算壹日。扣案鐵條一支沒收。
     事  實
一、甲○○因乙○○於民國九十年十一月十二日上午六、七時許，以電話責罵其母親
    吳許珠雀，即於同日上午八時許，至乙○○位於屏東縣里港鄉○○村○○路一八
    之一二號之住處，找乙○○理論，雙方因此發生口角，不歡而散。甲○○返家後
    ，乙○○旋又以電話聯絡甲○○，稱將對其提出告訴，甲○○更覺不快，乃於同
    日上午九時許，搭載其母就醫途中，先至乙○○上開住處理論。詎乙○○見甲○
    ○駕駛車牌號碼六Ｋ─七四三八號自小貨車前來其住處，即基於毀損之故意，持
    其所有之供拉啟鐵捲門用之鐵條，毃擊甲○○所有之前開小貨車，致小貨車之右
    側車身板金及車門上方板金留有刮痕及凹陷，足生損害於甲○○。甲○○見狀，
    下車與乙○○理論，雙方乃各自基於傷害人之身體之意思，甲○○以徒手之方式
    、乙○○則持上開鐵條發生互毆，乙○○因此受有左眼眶挫傷紅腫、左胸擦傷、
    右小指第二指節挫傷、紅腫等傷害，甲○○則受有雙臂擦、瘀傷、左側背部瘀傷
    等傷害。
二、案經乙○○、甲○○二人訴由屏東縣警察局里港分局報請台灣屏東地方法院檢察
    署檢察官偵查起訴。
     理  由
一、被告乙○○矢口否認有何傷害及毀損犯行，辯稱：是甲○○在外說我的是非，拿
    鐵條是為了保護自己，並沒有打甲○○，也沒有打他的車等語；被告甲○○亦矢
    口否認有何傷害犯行，辯稱：當天有載我媽媽到乙○○家找乙○○理論，乙○○
    先拿鐵條打我的車，而且要用鐵條打我媽媽，我將鐵條搶下與她發生拉扯，並沒
    有故意毆打她等語。然查，上開事實，分別據告訴人甲○○、乙○○於警、偵訊
    及本院審理中指述甚詳，並有行政院衛生署屏東醫院診斷證明書二紙及照片三張
    在卷可稽。又據證人吳許珠雀即被告甲○○之母證稱「她見我們二人下車，就用
    鐵棍打我們的車，又要打我，我兒子見狀要向前拉開，她又打我兒子身體及手部
    」等語（見九十一年四月十日偵訊筆錄），證人陳吳清燕即被告乙○○之妹證稱
    「當時甲○○見我姊姊拿鐵棍，就要把它搶走，拉扯中鐵條掃到我姊姊的腹部，
    他又用手打我姊姊的左眼，拉扯中又傷到我姊姊的手指」等語（見同上偵訊筆錄
    ），證人吳許珠雀、陳吳清燕之上開證言對於自己親屬有無傷害或損毀犯行雖有
    避重就輕之疑，然對於對方之犯行與告訴人甲○○、乙○○之指述均相符合，且
    被告乙○○與甲○○於當日上午九時許發生互毆前，雙方已有多次口角，被告甲
    ○○復駕車前往被告乙○○之住處，其動機不言可喻，而被告乙○○又見被告甲
    ○○駕車再度前來，情緒之激動可想而知，雙方均有傷人之動機，是雙方所受傷
    害應係互毆所致無疑。再觀之卷附被告甲○○所有自小貨車照片，右前車頭之刮
    痕及車門上方板金凹痕均呈細長狀，顯係遭細長狀的堅硬物品敲擊、刮割所致，
    而被告乙○○手持之供拉啟鐵捲門用之鐵條足以對被告甲○○自小客車板金造成
    上開損害。是被告二人上開所辯，均為卸責之詞，不足採信，本件事證已明，被
    告二人犯行已堪認定。
二、查車身板金遭刮傷、凹陷，不僅足以減損車體美觀，亦會使車身之防鏽功能喪失
    ，對車輛所有人足以造成損害，是核被告乙○○所為，係犯刑法第二百七十七條
    第一項之普通傷害罪，及同法第三百五十四條之毀損罪。被告甲○○所為，係犯
    刑法第二百七十七條第一項之普通傷害罪。被告乙○○所犯上開二罪間，犯意各
    別，行為不同，應予分論併罰。爰審酌被告二人之素行、犯罪動機、手段、對告
    訴人造成之損害，及犯罪後態度等一切情狀，分別量處如主文所示之刑，並分別
    諭知拘役易科罰金及罰金易服勞役之折算標準。又扣案鐵條一支，為被告乙○○
    所有，業據其供陳明確，復為其持以毀損被告甲○○自小貨車及毆打甲○○所用
    之物，爰依刑法第三十八條第一項第二款之規定，併予宣告沒收。
據上論斷，應依刑事訴訟法第二百九十九條第一項前段、刑法第二百七十七條第一項
、第三百五十四條、第四十一條第一項前段、第四十二條第二項、第三十八條第一項
第二款，罰金罰鍰提高標準條例第一條前段、第二條，判決如主文。
本案經檢察官許英輝到庭執行職務
中      華      民      國    九十一    年      六      月    二十八    日
                                      臺灣屏東地方法院刑事第三庭
                                          審判長法  官黃國永
                                                法  官余德正
                                                法  官陳姵君
右正本證明與原本無異。
如不服本判決應於收受本判決後送達後十日內向本院提出上訴書狀，其未敘述上訴理
由者，並得於提起上訴後十日內向本院補提理由書狀（均須按他造當事人之人數附繕
本 ）「切勿逕送上級法院」
                                          書記官   蔡德章
中      華      民      國      九十一      年    六    月    二十八    日
得上訴
附錄：
中華民國刑法第二百七十七條
 (普通傷害罪)
傷害人之身體或健康者，處三年以下有期徒刑、拘役或一千元以下罰金。
犯前項之罪因而致人於死者，處無期徒刑或七年以上有期徒刑；致重傷者
，處三年以上十年以下有期徒刑。
中華民國刑法第三百五十四條
毀棄、損壞前二條以外之他人之物或致令不堪用，足以生損害於公眾或他
人者，處二年以下有期徒刑、拘役或五百元以下罰金。
